---
title: "Er det høyde som bestemmer inntekt?"
subtitle: "Assignment 2 i MSB105 Data Science"
author:
- Kevin Ha - 571821
- Ola Andre Olofsson - 170745
output:
  html_document:
    df_print: paged
  pdf_document: default
  word_document: default
---

```{r setup, message=FALSE, echo = FALSE}
knitr::opts_chunk$set(echo = FALSE)
library(modelr)
library(ggplot2)
library(knitr)
options(scipen = 999)
```

\newpage

## Innledning
Dette er oppgave 2 i kurset MSB105 Data Science. I den følgende artikkelen anvendes datasettet **heights** fra pakken **modelr** for å besvare følgende problemstilling;  **Er det høyde som bestemmer inntekt?**

## En kort litteraturgjennomgang på ca. 1 side

## Analyse med egen versjon av datasettet
I henhold til oppgaveteksten, angir vi datasettet for *hoyde*.
```{r hoyde, echo=TRUE}
# Vi selekterer ut dataene for heights fra pakken modelr, og angir deretter benevnelsen "hoyde"

data('heights', package = 'modelr')
hoyde <- heights

# Vi rydder videre opp i benevnelsene ved å slik at de blir enklere å jobbe med. Vi oversetter dem til norsk, samt omgjør måleenhetene til metriske.

hoyde$inntekt <- hoyde$income*8.5
hoyde$height_cm <- hoyde$height*2.54
kable(summary(hoyde[,9:10]))
# Til slutt kan vi oppsummere de interessante variablene i metrisk form, samt oversatt.
```

### Beskrivende statistikk (beskrivelse av dataer)
Datasettet vi bruker, *modelr* er hentet fra National Longitudinal Study, som er sponset av U.S. Bureau of Labor Statistics. Dataene stammer fra 2012.
Følgende er forklaringene på variablene:

- *height* = høyde i tommer
- *weight* = vekt i pund
- *age* = alder mellom 47 og 56
- *marital* = sivilstatus
- *sex* = kjønn
- *education* = år med utdanning
- *afqt* = prosentskår på test for militær egnethet

### Exploratory Data Analysis (EDA) vha. ggplot

```{r histogram, echo=TRUE}
# Her har vi laget et histogram av variablene income (også kalt inntekt)
ggplot(data = hoyde,
       aes(x = inntekt)) + 
  geom_histogram()
```
Her ser vi noen utliggere på høyresiden. Dette er 143 observasjoner av personer som tjener rett under 3MNOK. De skiller seg fra resten av observasjonene i histogrammet grunnet at både median- og snittlønn er langt lavere.

