---
title: "Er det høyde som bestemmer inntekt?"
subtitle: "Assignment 2 i MSB105 Data Science"
author:
- Kevin Ha - 571821
- Ola Andre Olofsson - 170745
fontsize: 12pt
linestrech: 1.5
output:
  html_document:
    df_print: paged
  pdf_document: default
  word_document: default
lang: no-NB
bibliography: Height_And_Income.bib
---

```{r setup, message=FALSE, echo = FALSE}
knitr::opts_chunk$set(echo = TRUE)
library(modelr)
library(ggplot2)
library(knitr)
library(dplyr)
library(car)
library(huxtable)
options(scipen = 999)
```

\newpage

## Innledning
Dette er oppgave 2 i kurset MSB105 Data Science. I den følgende artikkelen anvendes datasettet **heights** fra pakken **modelr** for å besvare følgende problemstilling;  **Er det høyde som bestemmer inntekt?**

## En kort litteraturgjennomgang på ca. 1 side

I @judgeEffectPhysicalHeight2004, kommer de med utsagnet at "høyde påvirker inntekten" er ved første øyenkast en gammel myte, men at det kanskje er mer til det enn man først skulle trodd. For å støtte dette utsagnet referer de til Robert & Herman sin forskning som viser til at høyde er et trekk som er ettertraktet i en sosial sammenheng.

Denne forskningen mener også at mennesker som er høyere er mer overbevisende. De viser også til @highamRiseFallPoliticians1992 som påstår at høye folk er mer sannsynlig til å komme i ein lederstilling. Judge & Cable teoriserer at dette muligens har røtter i biologi, ettersom at høyde i naturen er en måling får styrke.

En studie utført av Kurtz @burnsRetailSalespersonsInquiry1993 viste at 78% av ansettelser innen salg, var mennesker med over gjennomsnittlig høyde. Dette ble argumentert av rekrutterene å være fordi mennesker over gjennomsnittlig høyde ville være mer utmerket ovenfor kundene, i forhold til små mennesker.

@judgeEffectPhysicalHeight2004, ville svare på dette med å utføre en studie med tre hovedpunkter. Først fremstille en modell som viser forholdet mellom høyde og karrieresuksess. De begrunnet dette med at dee ikke var blitt utført tidlegere. Steg to var å utføre en metaanalyse på tidlegere analyser og litteratur for å se etter generelle implikasjoner. Siste steget var å utføre fire nye undersøkelser på forholdet mellom en persons høyde og inntekt.

Argumentet for å se på sammenhengen/forholdet mellom en persons høyde og inntekt var fordi de anså inntekt som den primære faktoren for karrieresuksess. Men i følge @EMPIRICALINVESTIGATIONPREDICTORS og @whitelyRelationshipCareerMentoring1991, så er det nesten ingen støttende forskning på dette.

@judgeEffectPhysicalHeight2004, tok i sin undersøkelse utgangspunkt i flere menneskelige faktorer for å produsere sin modell for forholdet mellom en persons høyde og inntekt.

Noen av punktene de så på var selvtillit og sosial rang. Judge & Cable @judgeEffectPhysicalHeight2004 mente dette var to viktige punkter i analysen fordi disse to faktorene påvirker en persons arbeidsinnsats og hvordan en person blir behandlet i arbeidslivet av arbeidsgiveren. Dette mente faktorene ville påvirke en persons suksess i arbeidslivet, og medføre at en høyere person ville ha høyere inntekt enn en lavere person.

Modellen til Judge og Cable @judgeEffectPhysicalHeight2004, kom frem til at det var en form for "rekke" av påvirkninger på en høy person i arbeidslivet. Høyden til en person medfører bedre selvtillit. Denne selvitiliten vil føre til høyere sosial rang, som igjen ville til bedre arbeidsinnsats og muligheter, som videre fører til karrieresuksess.

For å støtte opp under dette grunnlaget for modellen, henviste de til flere tidlegere studier gjort rundt høyde, karrieremuligheter og suksess, samt til flere andre studier om hvordan selvtillit blir påvirket av ulike personlige faktorer.

Studien som Judge og Cable @judgeEffectPhysicalHeight2004 gjennomførte konkluderte med at det var en direkte sammenheng mellom en persons høyde og inntekt. I senere tid har dette resultatet blitt sett på og folk mener at sunn fornuft tilsier at dette ikke kan stemme eller at det må være andre eller flere faktorer som spiller inn.

## Analyse med egen versjon av datasettet

I henhold til oppgaveteksten, angir vi datasettet for *hoyde*.

```{r hoyde, echo=TRUE}
# Vi selekterer ut dataene for heights fra pakken modelr, og angir deretter benevnelsen "hoyde"

data('heights', package = 'modelr')
hoyde <- heights

# Vi rydder videre opp i benevnelsene ved å slik at de blir enklere å jobbe med. Vi oversetter dem til norsk, samt omgjør måleenhetene til metriske.

hoyde$inntekt <- hoyde$income*8.5
hoyde$height_cm <- hoyde$height*2.54
kable(summary(hoyde[,9:10]))
# Til slutt kan vi oppsummere de interessante variablene i metrisk form, samt oversatt.
```

### Beskrivende statistikk (beskrivelse av dataer)

Datasettet vi bruker, *modelr* er hentet fra National Longitudinal Study, som er sponset av U.S. Bureau of Labor Statistics. Dataene stammer fra 2012.
Følgende er forklaringene på variablene:

- *height* = høyde i tommer
- *weight* = vekt i pund
- *age* = alder mellom 47 og 56
- *marital* = sivilstatus
- *sex* = kjønn
- *education* = år med utdanning
- *afqt* = prosentskår på test for militær egnethet

### Exploratory Data Analysis (EDA) vha. ggplot

```{r histogram, echo=TRUE}
# Her har vi laget et histogram av variablene income (også kalt inntekt)
ggplot(data = hoyde,
       aes(x = inntekt)) + 
  geom_histogram()
```

Her ser vi noen utliggere på høyresiden. Dette er 143 observasjoner av personer som tjener rett under 3MNOK. De skiller seg fra resten av observasjonene i histogrammet grunnet at både median- og snittlønn er langt lavere.

Vi har også personer *uten* inntekt i datasettet.

### Regresjonsanalyser

```{r regresjonanalyse}
(lm(inntekt ~ height_cm, data = hoyde)) %>%
  summary()
```

Her ser vi at en økning i høyden på 1 cm, gir 9978.5 kr mer i årlig inntekt. La oss prøve med datasett uten de 2% med toppinntekt, og uten de med inntekt = 0.

```{r max_inntekt}
# Nå filtrerer vi ut de observasjonene med inntekt lavere enn 1,6MNOK. Vi ser da under "Environment" at vi sitter igjen med 6863 observasjoner i datasettet "hoyde_max_inntekt".

hoyde_max_inntekt <- hoyde %>%
  filter(inntekt < 1600000)

# For illustrajonshensikter, kan vi også se hvordan dette histogrammet har endret seg i forhold til det forrige.

ggplot(data = hoyde_max_inntekt,
       aes(x = inntekt)) + 
  geom_histogram()
```

Her ser vi at utliggerne forsvinner, ettersom den vannrette aksen kun viser observasjoner hvor inntekt er lavere enn 1.600.000.

```{r regresjonanalyse2}
(lm(inntekt ~ height_cm, data = hoyde_max_inntekt)) %>%
  summary()
```

Her ser vi at en økning i høyden på 1 cm, gir 5828.4 kr mer i årlig inntekt.

```{r min_inntekt}
# Nå filtrerer vi ut de observasjonene med inntekt høyere enn 0. Vi ser da under "Environment" at vi sitter igjen med 6863 observasjoner i datasettet "hoyde_max_inntekt".

hoyde_min_inntekt <- hoyde %>%
  filter(inntekt > 0)

# For illustrajonshensikter, kan vi også se hvordan dette histogrammet har endret seg i forhold til det forrige.

ggplot(data = hoyde_min_inntekt,
       aes(x = inntekt)) + 
  geom_histogram()
```

```{r regresjonsanalyse3}
(lm(inntekt ~ height_cm, data = hoyde_min_inntekt)) %>%
  summary()
```

Her ser vi at en økning i høyden på 1 cm, gir 11122.9 kr mer i årlig inntekt.

```{r min_og_max_inntekt}
# Tar her å ser på når vi tar vekk både 0 inntekt og topp 2% i samme modell i stedenfor hver for seg som tidligere. Gjør dette for å illustrere forskjellen mellom disse modellene.

hoyde_min_og_max_inntekt <- hoyde %>%
  filter(inntekt < 1600000) %>% 
  filter(inntekt > 0)

# Fremstiller dette i ggplott for å illustrere forskjellen mellom modellene ovenfor grafisk.

ggplot(data = hoyde_min_og_max_inntekt,
       aes(x = inntekt)) + 
  geom_histogram()
```

```{r regresjonsanalyse4}
(lm(inntekt ~ height_cm, data = hoyde_min_og_max_inntekt)) %>%
  summary()
```

Ser her at om vi tar vekk både 0 inntekt og topp 2% inntekt, så vil 1 cm tilsvare enn lønnsøkning på 6088.8 kr.

#### Forklaring til Ytterliggere i *plots* (Prøver å unngå Merge Conflict)

Som vi ser ut fra grafen er det en stor ujevnhet. I datasettet er den største andelen av observasjonene fra ca 700 000 kroner og ned, med en mindre andel over dette. 143 observasjoner har rett i underkant av 3 millioner kroner. Dette er det den høyre ytterliggenheten i datasettet.

Vi har også med observasjoner *uten* lønn. Dette er den venstre ytterliggenheten. Det er 2000 observasjoner der vedkommende ikke har lønn.

Disse ytterliggenhetene påvirker resultatet av analysen. Disse to ekstreme observasjonene resulterer at sammenhengen mellom høyde og snitt- og medianlønn blir feilaktig fremstilt. Vi får dermed feil informasjon ut av dataene vi analyserer. Vi får tilfeller der en lav person er arbeidsledig eller at en høy person har langt høyere inntekt, slik som analysen fra National Longitudinal Study kom frem til.

For å finne et mer reelt resultat må vi se vekk ifra de ekstreme ytterliggenhetene. I dette tilfellet vil resultat blir reelt om vi ser vekk ifra både 0 inntekt og 3 millioner i inntekt. Dette gjennomførte vi under kode-chunken "regresjonsanalyse4" ovenfor.

# Mutate: Nye Variabler

Vi lager to nye datasett med nye variabler ved å bruke *mutate()* funksjonen. Et datasett der vi tar med hele tidlegere datasettet, dvs. med 0 inntekt og topp 2%. Vi lager så enda et datasett der vi tar uten 0 inntekt og topp 2%.

*tommer* er 2.54cm

*pund* er 450g, eller 0.45kg

Helt datasett, nye variabler, BMI og gift - ikke gift:

```{r nye_variabler_hele_datasettet}
hoyde <- hoyde %>% 
  mutate(
    height_cm = 2.54 * height,
    weight_kg = weight * 0.45,
    bmi = (weight / (height_cm / 100)^2),
    married = factor(
      case_when(
      # note, summary showed no NA for marital
        marital =='married'~ TRUE,
        # all other categories FALSE
        TRUE ~ FALSE)
  )
)
```

Oppsummerer resultatet via *summary()*

```{r summary_nye_variabler_hele_datasettet}
summary(hoyde)
```

Filtrert datasett, nye variabler, BMI og gift - ikke gift:

```{r nye_variable_filtrert_datasett}
hoyde_filtrert <- hoyde_min_og_max_inntekt %>% 
  mutate(
    height_cm = 2.54 * height,
    weight_kg = weight * 0.45,
    bmi = (weight / (height_cm / 100)^2),
    married = factor(
      case_when(
      # note, summary showed no NA for marital
        marital =='married'~ TRUE,
        # all other categories FALSE
        TRUE ~ FALSE)
    )
  )
```

Oppsummerer resultatet via *summary()*

```{r summary_nye_variable_filtrert_datasett}
summary(hoyde_filtrert)
```

# HuxReg

Setter opp for å sette opp en HuxTable på datasettene med nye variabler.

*lm_hoyde* er fulle datasettet, men med nye variabler.

*lm_hoyde_filtrert* er datasettet uten 0 inntekt og 2% topp, men med nye variabler.

```{r lm_av_mutert_datasett}
lm_hoyde <- (lm(
  inntekt ~ height_cm + weight_kg + marital + bmi,
                data = hoyde))
lm_hoyde_filtrert <- (lm(
  inntekt ~ height_cm + weight_kg + marital + bmi,
                         data = hoyde_filtrert))
```

Setter opp til liste med avvik innenfor statistikk. Gir navn til tabellene våres for bedre oversikt.

**hoyde** er med alle observasjoner
**hoyde_filtrert** er uten 0 inntekt og topp 2%

```{r huxreg_mutert_datasett}
huxreg(
  list("hoyde"=lm_hoyde, "hoyde_filtrert"=lm_hoyde_filtrert),
  error_format = "[{statistic}]")
```

Ser at det er en betraktelig forskjell mellom *hoyde* i det fulle datasettet, og *hoyde_filtrert* i datasettet som er  uten 0 inntekt og 2% topp.

De mest akutelle faktorene for studien denne innleveringen baserer seg på er:

*height_cm*, *weight_kg*, *N*, *R^2*

Vi ser ut fra tabellene at disse fire faktorene er alle blitt påvirket i stor grad. Inntekt fra *høyde* har falt nesten 10 000kr pr cm, i tillegg til å gå ifra **p < 0.001** signifikans nivå til **p < 0.01** signifikans nivå. Vekt har gått ifra **p < 0.05** til ingen signifikans. N har gått ned ifra **6911 kr pr cm**, til **5054 kr pr cm**. R^2 har gått ifra **0.88** ned til **0.82**.

Det vi kan tolke ut fra dette er at 0 inntekt og 2% topp inntekt har hatt en betydelig påvirkning på studien til Judge & Cable.

---

# To do list:

# Test av robusthet
Robushets refereres til styrken av den anvendte statistiske modellen, og kan eksempelvis være å utføre en t-test. Dette type testen er en hypotesetest og brukes for å teste hvorvidt gjennomsnitssverdien i et normalfordelt datasatt er signifikant forskjellig fra en nullhypotese.  Det finnes ut varianter av t-tester; *paret t-test* og *uavhengig t-test* og vi vil her demonstrere ___.

Vi må først definere $H_0$ og $H_1$, og deretter tar vi en titt på t-verdiene til de ulike variablene og ser om de er signifikante.

$H_0: Liten endring i t-verdi og signifikansnivå for høyde$
$H_1: Høyde har mindre betydning enn anntat, større avvik i t-verdier$

## Modellene

Modeller uten 0 inntekt:

```{r Modell_1}
modell_1 <- "inntekt ~ height_cm"
lm1 <- lm(modell_1, data = hoyde_min_inntekt)
summary(lm1)
```

-

```{r Modell_2}
modell_2 <- "inntekt ~ height_cm + weight + marital"
lm2 <- lm(modell_2, data = hoyde_min_inntekt)
summary (lm2)
```

-

```{r Modell_3_Med_Interaksjon_sex}
modell_3 <- "inntekt ~ sex*height_cm + weight + marital"
lm3 <- lm(modell_3, data = hoyde_min_inntekt)
summary(lm3)
```

Test av koeffisienter:

```{r}
linearHypothesis(lm3, c("sexfemale = 0", "sexfemale:height_cm = 0"))
```

Modeller uten topp 2% inntekt:

```{r Modell_4}
modell_4 <- "inntekt ~ height_cm"
lm4 <- lm(modell_4, data = hoyde_max_inntekt)
summary(lm4)
```

-

```{r Modell_5}
modell_5 <- "inntekt ~ height_cm + weight + marital"
lm5 <- lm(modell_5, data = hoyde_max_inntekt)
summary(lm5)
```

-

```{r Modell_6_Med_Interaksjon_sex}
modell_6 <- "inntekt ~ sex*height_cm + weight + marital"
lm6 <- lm(modell_6, data = hoyde_max_inntekt)
summary(lm6)
```

Test av koeffisienter:

```{r}
linearHypothesis(lm6, c("sexfemale = 0", "sexfemale:height_cm = 0"))
```


### Kommentarer til modellene ovenfor.

Ser at når vi kun tar hensyn til høyde og inntekt er t-verdien 17.27 og er signifikant helt opp til et 0.001 nivå. Ved første øyenkast kan det da se ut til at høyde faktisk bestemmer inntekten. Men visst vi studerer resultatet og da spessielt *R^2* så ser vi at vi den verdien er bare 0.05328. Det betyr at høyde kun forklarer 5.3% av resultatet vårt. Som en da ser i modell 2 og spessielt i modell 3, at desto flere variabler vi legger inn og må ta hensyn til, desto mindre betydning får høyde.

Modell 3 tar med flere variabler og vi ser da at t-verdien til høyde faller til 7.379, mens den fortsatt er signifikant på 0.001 nivå, som virker lovendes. Men vi ser også nå at kjønn har en t-verdi på 2.349 og signifikansnivå på 0.05, og om vedkommende er gift har t-verdi på 8.293 med 0.001 signifikans nivå. Vi ser her at høyde har fått en betraktelig mindre betydning når vi har lagt til flere variabler, der flere av de variablene har en stor betydning i iht. t-verdiene og signifikansnivåene.

For modellene uten topp 2% inntekt så ser vi akkurat samme tendens. Flere desto flere variabler, desto mindre betydning.

Vi ser også enn annen tendens, som er at det øyeblikket vi legger til kjønn som en variabel, så stuper t-verdien til høyde med 10. Vi kan dermed si med ganske stor sannsynelighet at kjønn har en enorm stor påvirkning på inntekten til personener.

## Modell uten både 0 og topp 2%

Men va skjer om vi lager en modell der vi tar bort både arbeidsledige og topp 2% inntektsgruppa?

Bruker her da datasettet *hoyde_filtrert* fra tidligere som er uten både 0 inntekt og topp 2% inntekt:

```{r Modell_7_Filtrert_Datasett}
modell_7 <- "inntekt ~ height_cm"
lm7 <- lm(modell_7, data = hoyde_filtrert)
summary(lm7)
```

-

```{r Modell_8_Filtrert_Datasett}
modell_8 <- "inntekt ~ sex*height_cm + weight_kg + marital"
lm8 <- lm(modell_8, data = hoyde_filtrert)
summary(lm8)
```

-

```{r modell_9_Filtrert_Datasett_Med_Interaksjon_sex}
modell_9 <- "inntekt ~ sex*height_cm + weight_kg + marital + bmi"
lm9 <- lm(modell_9, data = hoyde_filtrert)
summary(lm9)
```

Test av koeffisienter:

```{r}
linearHypothesis(lm9, c("sexfemale = 0", "sexfemale:height_cm = 0"))
```


### Kommentar til modell 7, 8 og 9

I modell 7 ser vi samme tendens som i modell 1 og 4, der høyde har en stor betydning. Men så ser vi her på modell 8 og 9 uten både 0 inntekt og topp 2% inntekt. t-verdien til høyde har kollapset. Den er nå i modell 9 under 1.92 som er den gylne standarden for t-verdier. Signifikans nivået har også kollapset fra 0.001 nivå helt ned til et 0.1 nivå. Med andre ord, høyde er faktisk ikke lengre signifikant, da de fleste modeller oppererer på et 5% nivå for å være signifikant.

Vi ser dermed at når vi ser vekk fra de arbeidsledige samt topp 2% inntektsgruppa, i tillegg til å legge til flere variabler, så er ikke høyde lengre de-facto for inntekt.

# Residualer til datasettet "hoyde"

Vi velger å bruke modell 9, da denne er mest realistisk og inneholder mest informasjon.

```{r}
hoyde_filtrert <- hoyde %>% 
  add_residuals(lm9)
```


## Residualene fra endelig modell skal legges til datasettet hoyde. height_cm skal plottes mot residualenefor ‘facet_grid(sex ~ factor(married, labels = c(“not married,” “married”)))

## ggPlot av samtlige observasjoner. Svak bakgrunn (opacity)

# Konklusjon

# Referanser
