---
title: "Er det høyde som bestemmer inntekt?"
subtitle: "Assignment 2 i MSB105 Data Science"
author:
- Kevin Ha - 571821
- Ola Andre Olofsson - 170745
fontsize: 12pt
linestrech: 1.5
output:
  word_document: default
  html_document:
    df_print: paged
  pdf_document: default
---

```{r setup, message=FALSE, echo = FALSE}
knitr::opts_chunk$set(echo = FALSE)
library(modelr)
library(ggplot2)
library(knitr)
library(dplyr)
options(scipen = 999)
```

\newpage

## Innledning
Dette er oppgave 2 i kurset MSB105 Data Science. I den følgende artikkelen anvendes datasettet **heights** fra pakken **modelr** for å besvare følgende problemstilling;  **Er det høyde som bestemmer inntekt?**

## En kort litteraturgjennomgang på ca. 1 side

## Analyse med egen versjon av datasettet
I henhold til oppgaveteksten, angir vi datasettet for *hoyde*.
```{r hoyde, echo=TRUE}
# Vi selekterer ut dataene for heights fra pakken modelr, og angir deretter benevnelsen "hoyde"

data('heights', package = 'modelr')
hoyde <- heights

# Vi rydder videre opp i benevnelsene ved å slik at de blir enklere å jobbe med. Vi oversetter dem til norsk, samt omgjør måleenhetene til metriske.

hoyde$inntekt <- hoyde$income*8.5
hoyde$height_cm <- hoyde$height*2.54
kable(summary(hoyde[,9:10]))
# Til slutt kan vi oppsummere de interessante variablene i metrisk form, samt oversatt.
```

### Beskrivende statistikk (beskrivelse av dataer)
Datasettet vi bruker, *modelr* er hentet fra National Longitudinal Study, som er sponset av U.S. Bureau of Labor Statistics. Dataene stammer fra 2012.
Følgende er forklaringene på variablene:

- *height* = høyde i tommer
- *weight* = vekt i pund
- *age* = alder mellom 47 og 56
- *marital* = sivilstatus
- *sex* = kjønn
- *education* = år med utdanning
- *afqt* = prosentskår på test for militær egnethet

### Exploratory Data Analysis (EDA) vha. ggplot

```{r histogram, echo=TRUE}
# Her har vi laget et histogram av variablene income (også kalt inntekt)
ggplot(data = hoyde,
       aes(x = inntekt)) + 
  geom_histogram()

```
Her ser vi noen utliggere på høyresiden. Dette er 143 observasjoner av personer som tjener rett under 3MNOK. De skiller seg fra resten av observasjonene i histogrammet grunnet at både median- og snittlønn er langt lavere.

Vi har også personer *uten* inntekt i datasettet.

### Regresjonsanalyse
```{r regresjonanalyse}
(lm(inntekt ~ height_cm, data = hoyde)) %>%
  summary()
```
Her ser vi at en økning i høyden på 1 cm, gir 9978.5 kr mer i årlig inntekt. La oss prøve med datasett uten de 2% med toppinntekt, og uten de med inntekt = 0.
```{r}
# Nå filtrerer vi ut de observasjonene med inntekt lavere enn 1,6MNOK. Vi ser da under "Environment" at vi sitter igjen med 6863 observasjoner i datasettet "hoyde_max_inntekt".

hoyde_max_inntekt <- hoyde %>%
  filter(inntekt < 1600000)

# For illustrajonshensikter, kan vi også se hvordan dette histogrammet har endret seg i forhold til det forrige.

ggplot(data = hoyde_max_inntekt,
       aes(x = inntekt)) + 
  geom_histogram()
```
Her ser vi at utliggerne forsvinner, ettersom den vannrette aksen kun viser observasjoner hvor inntekt er lavere enn 1.600.000.
```{r regresjonanalyse2}
(lm(inntekt ~ height_cm, data = hoyde_max_inntekt)) %>%
  summary()
```
Her ser vi at en økning i høyden på 1 cm, gir 5828.4 kr mer i årlig inntekt.
```{r}
# Nå filtrerer vi ut de observasjonene med inntekt høyere enn 0. Vi ser da under "Environment" at vi sitter igjen med 6863 observasjoner i datasettet "hoyde_max_inntekt".

hoyde_min_inntekt <- hoyde %>%
  filter(inntekt > 0)

# For illustrajonshensikter, kan vi også se hvordan dette histogrammet har endret seg i forhold til det forrige.

ggplot(data = hoyde_min_inntekt,
       aes(x = inntekt)) + 
  geom_histogram()
```

```{r regresjonsanalyse3}
(lm(inntekt ~ height_cm, data = hoyde_min_inntekt)) %>%
  summary()
```
Her ser vi at en økning i høyden på 1 cm, gir 11122.9 kr mer i årlig inntekt.

# Forklaring til Ytterliggere i *plots* (Prøver å unngå Merge Conflict)

Som vi ser ut fra grafen er det en stor ujevnhet. I datasettet er den største andelen av observasjonene fra ca 700 000 kroner og ned, med en mindre andel over dette. 143 observasjoner har rett i underkant av 3 millioner kroner. Dette er det den høyre ytterliggenheten i datasettet.

Vi har også med observasjoner *uten* lønn. Dette er den venstre ytterliggenheten. Det er 2000 observasjoner der vedkommende ikke har lønn.

Disse ytterliggenhetene påvirker resultatet av analysen. Disse to ekstreme observasjonene resulterer at sammenhengen mellom høyde og snitt- og medianlønn blir feilaktig fremstilt. Vi får dermed feil informasjon ut av dataene vi analyserer. Vi får tilfeller der en lav person er arbeidsledig eller at en høy person har langt høyere inntekt, slik som analysen fra National Longitudinal Study kom frem til.


For å finne et mer reelt resultat må vi se vekk ifra de ekstreme ytterliggenhetene. I dette tilfellet vil resultat blir reelt om vi ser vekk ifra både 0 inntekt og 3 millioner i inntekt. Dette vil vi gjøre **senere/videre** i oppgaven.

# Litterature review

I Judge og Cable fra 2004 @judgeEffectPhysicalHeight2004, kommer de med utsagent at "høgde påvirker inntekten" er ved første øyenkast en gammel myte, men at det kanskje er mer til det enn mann først skulle trodd. For å støtte dette utsagnet referer de til Robert & Herman sin forskning som viser til at høyde er ett trekt som er ettertraktet i en sosial sammenheng.

Denne forskningen mener også at mennesker som er høyere er mer overtalenede. De viser også til @highamRiseFallPoliticians1992 som påstår at høye folk er mer sannsynlig til å komme i ein ledelses posisjon. Judge & Cable theoriserer at dette muligens har røter i biologi, ettersom i naturen så er høgde en måling får styrke.

En studie utført av Kurtz @burnsRetailSalespersonsInquiry1993 viste at 78% av ansettelser innen salg var mennesker over gjennomsnittlig høyde. Dette ble argumentert av rekruterene å være fordi mennesker over gjennomsnittlig høyde ville være mer utmerket ovenfor kundene, i forhold til små mennesker.

Jugdge og Cable @judgeEffectPhysicalHeight2004, ville svare på dette med å utføre en studie med tre hovedpunkter. Først fremstille en modell som viser **sammenhengen/forholdet** mellom høyde og karriere suksess. De begrunnet dette med at dette ikke var blitt utført tidlegere. Steg to var å utføre en meta analyse på tidlegere analyser og litteratur for å se etter generelle implikasjoner. Siste steget var å utføre fire nye undersøkelser på **sammenhengen/forholdet** mellom en persons høyde og dens inntekt.

Argumentet for å se på **sammenhengen/forholdet** mellom en persons høyde og inntekt var fordi de anså inntekt som den primære faktoren for karriere suksess. Men i følge @EMPIRICALINVESTIGATIONPREDICTORS og @whitelyRelationshipCareerMentoring1991, så er det nesten ingen forskning på dette.

Jugde og Cable @judgeEffectPhysicalHeight2004, tok i sin undersøkelse utgangspunkt i flere menneskelige faktorer for å produsere sin modell for **sammenhengen/forholdet** mellom en persons høyde og inntekt.

Noen av punktene de så på var selvtillit og sosial aktelse. Judge & Cable @judgeEffectPhysicalHeight2004 mente dette var to viktige punkter i analysen fordi disse to faktorene påvirker en persons arbeidsinnsats og hvordan en person blir behandlet i arbeidslivet av arbeidsgiveren. Dette mente de ville påvirke en persons suksess i arbeidslivet, altså medføre at en høy person ville ha bedre inntekt enn en lav person.

Modellen til Judge og Cable @judgeEffectPhysicalHeight2004, kom frem til at den var en form for "rekke" av påvirkninger på en høy person i arbeidslivet. Høyden til en person medføre bedre selvtillit. Denne selvitiliten ville føre til høyere sosial aktelse, som igjen ville til bedre arbeidsinnsats og muligheter, som videre fører til karriere suksess.

For å støtte opp under dette grunnlaget for modellen henviste de til flere tidlegere studier gjort rundt høyde og karriere muligheter og suksess, samt til flere andre studier om hvordan selvtillit blir påvirket av ulike personlige faktorer.

Studien som Judge og Cable @judgeEffectPhysicalHeight2004, gjennomførte konkluderte til slutt med at det faktisk var en direkte sammenheng mellom en persons høyde og inntekt. I senere tid har dette resultatet blitt sett på og folk mener at sunn fornuft tilsier at dette ikke kan stemme eller at det må være andre eller flere faktorer som spiller inn.
--
